【裁判字號】    95,訴,41
【裁判日期】    950809
【裁判案由】    妨害性自主
【裁判全文】
臺灣嘉義地方法院刑事判決                95年度訴字第41號
公  訴  人  臺灣嘉義地方法院檢察署檢察官
被      告  甲男姓名年籍詳卷.
指定辯護人  邱創典律師
上列被告因妨害性自主案件，經檢察官提起公訴（94年度偵字第
6783號）本院判決如下：
    主  文
甲男連續對未滿十四歲女子以強暴之方法為性交，處有期徒刑拾
肆年。
    事  實
一、甲男（姓名年籍詳卷）係乙1、乙2（姓名年籍均詳卷）之父
    ，屬家庭暴力防治法第3條第3款之現為直系血親之家庭成員
    關係，竟基於對乙1、乙2強制性交之概括犯意，於84年間某
    日（乙1小學1年級）至94年6、7月間某日（公訴意旨誤載為
    94年8月間某日）期間對乙1、於88年間某日（乙2小學2年級
    ）至94年6、7月間某日（公訴意旨誤載為94年10月25日）期
    間對乙2，先後在住處房間內，無視於2女之反抗，強行撫摸
    2女全身，再以性器官插入2女性器官方式，分別對乙1、乙2
    強制性交得逞。嗣為警輾轉查知上情。
二、案經乙1、乙2訴由嘉義縣警察局移送臺灣嘉義地方法院檢察
    署檢察官偵查起訴。
    理  由
一、按被告以外之人於審判外之言詞或書面陳述，除法律有規定
    者外，不得作為證據；被告以外之人於審判外之陳述，雖不
    符前4條（即刑事訴訟法第159條之1至159條之4）之規定，
    而經當事人於審判程序同意作為證據，法院審酌該言詞陳述
    或書面陳述作成時之情況，認為適當者，亦得為證據。刑事
    訴訟法第159條第1項、第159條之5第1項分別定有明文。查
    本件被告及指定辯護人對於被害人乙1、乙2於審判外之警詢
    筆錄，不爭執證據能力，本院審諸被害人陳述作成時之情況
    ，核無違法取證或其他瑕疵，認前述審判外筆錄具相當之可
    信性，依據前述「同意性」之傳聞法則例外規定，認乙1、
    乙2 之警詢筆錄具證據能力，先予敘明。
二、訊據被告對於上揭事實坦承不諱，並與被害人乙1、乙2警詢
    時指訴情節相符，另有性侵害案件減少被害人重複陳述作業
    訊前訪視紀錄表、受理疑似性侵害事件驗傷診斷書等件在卷
    可憑，自足信為真實。綜上，本件事證明確，被告上開犯行
    堪以認定，應予依法論科。
三、查乙1（年籍詳卷）於被告性侵害犯行期間，年紀自6、7 歲
    至16歲；乙2（年籍詳卷）於被告性侵害犯行期間，則均未
    滿14歲，有性侵害案件代號與真實姓名對照表在卷可稽，2
    女係甲男所親生，甲男對2女之年紀自當明知。被告行為後
    ，刑法於94年2月2日修正公布，並於95年7月1日施行，刑法
    第222條第1項於前述修正時，其法定刑自「無期徒刑或7年
    以上有期徒刑」，修正為「7年以上有期徒刑」，經比較新
    舊法，以新法有利於被告，依刑法第2條第1項但書規定，應
    適用修正後之規定，又被告與被害人為父女關係，經被告供
    述在卷，屬於家庭暴力防治法第3條第3款所稱現為直系血親
    之家庭成員關係。是核被告所為，係犯修正後刑法第222 條
    第1項第2款之對於未滿14歲女子以強暴方法為性交罪（對乙
    1未滿14歲前所為、對乙2所為），及刑法第221條、兒童及
    少年福利法第70條第1項之對於14歲以上未滿18歲少年強制
    性交罪（對乙1滿14歲後所為），屬家庭暴力防治法第2條第
    2項之家庭暴力罪。被告多次犯行，時間緊接，所犯構成要
    件亦復相同，顯係出於概括之犯意為之。其行為後，刑法第
    56條連續犯之規定，業於前述刑法修正時刪除，此項刪除雖
    非犯罪構成要件之變更，但顯已影響行為人刑罰之法律效果
    ，自屬法律已有變更，依新法第2條第1項規定，比較新舊法
    結果，以舊法較有利於被告，應依修正前刑法第56條連續犯
    之規定，論以刑法第222條第1項第2款1罪，並加重其刑（被
    告所犯上開2罪，係因被害人年齡不同而異其規定，仍應成
    立連續犯）。刑法第222條第1項第2款係就被害人為未滿14
    歲之少年及兒童所設之特別處罰規定，依兒童及少年福利法
    第70條第1項但書規定，無再依同法條第1項前段加重其刑之
    必要，併此敘明。爰審酌被告係乙1、乙2之父，竟自乙1 、
    乙2年僅6、7歲起即連續以強暴方式為性侵害，期間分別長
    達10年、6年左右，違反倫常，且行為變態，致被害人身心
    重創，未來正常生活及人格發育之養成堪慮；兼衡被告無不
    良前科素行、國中畢業之智識程度、已婚育有3女之生活狀
    況，以及犯後坦承犯行，態度尚佳等一切情狀，量處如主文
    所示之刑。
四、被告行為後，刑法第91條之1第2項關於性侵害治療處分「於
    刑之執行前為之」之規定，業於前述刑法修正時刪除，即由
    刑前治療改為刑後治療。本院於刑法修正施行前，固曾依修
    正前刑法第91條之1第1項規定囑託財團法人天主教聖馬爾定
    醫院鑑定被告有無施以強制治療必要，並經鑑定認被告有施
    以治療之必要，有該醫院精神鑑定報告書在卷可按，惟本院
    裁判時在刑法修正施行後，修正後前述「刑前治療」之規定
    既經刪除，本院即無從依前揭鑑定結果，於裁判時諭知被告
    應於刑之執行前施以強制治療之保安處分，附此說明。
據上論結，應依刑事訴訟法第299條第1項前段，刑法第2條第1項
前段、但書、第56條（修正前）、刑法第222條第1項第2款，判
決如主文。
本案經檢察官陳昭廷到庭執行職務
中    華    民    國    95    年    8     月    9     日
                  刑事第一庭審判長法  官  許進國
                                  法  官  張道周
                                  法  官  鄧晴馨
上列正本證明與原本無異。
如不服本判決，應於判決送達後10日內向本院提出上訴狀（應附
繕本）。告訴人或被害人如對於本判決不服者，應具備理由請求
檢察官上訴，其上訴期間之計算係以檢察官收受判決正本之日期
為準。
中    華    民    國    95    年    8     月    9     日
                                  書記官  陳慶時

司法院資訊處製作；財團法人民間司法改革基金會備份。
